臺灣桃園地方法院民事簡易判決
111年度桃保險簡字第65號
原      告  新安東京海上產物保險股份有限公司桃園分公司

法定代理人  單正寰
訴訟代理人  許昶華
被      告  張國強
上列當事人間請求損害賠償(交通)事件，本院於民國111年6月29
日言詞辯論終結，判決如下：
    主    文
被告應給付原告新臺幣124,718元，及自民國111年3月19日起至
清償日止，按年息5％計算之利息。
訴訟費用（除減縮部分外）由被告負擔。
本判決得假執行。
    事實及理由
壹、程序方面：
一、按簡易訴訟之訴狀送達後，原告不得將原訴變更或追加他訴
    ，但擴張或減縮應受判決事項之聲明者，不在此限，民事訴
    訟法第436條第2項、第255條第1項但書第3款分別定有明文
    。經查，原告起訴時聲明原為：被告應給付原告新臺幣（下
    同）420,947元，及自起訴狀繕本送達被告之翌日起至清償
    日止，按年息5％計算之利息；嗣於本院審理中，將請求之本
    金變更為124,718元（見本院卷第36頁），核屬減縮應受判
    決事項之聲明，與上開規定相符，應予准許。
二、被告經合法通知，未於言詞辯論期日到場，核無民事訴訟法
    第386條所列各款情形，爰依原告之聲請，由其一造辯論而
    為判決。
貳、實體方面：
一、原告主張：被告於民國110年10月13日2時14分許，駕駛車牌
    號碼000-0000號自用小客車（下稱肇事車輛），沿桃園市大
    園區中正西路往中正東路方向行駛，行經中正西路13號時，
    未注意車前狀況，致與停放於前方中正西路路旁由原告承保
    、訴外人黃千亦所有、訴外人許智中所駕駛之車牌號碼000-
    0000號自用小客車（下稱系爭車輛），發生擦撞，致系爭車
    輛受損（下稱系爭事故），原告已依約賠付維修費用420,94
    7元（含工資及烤漆費用89,954元、拖吊費用1,850元、零件
    費用329,143元），其中零件部分經計算折舊並加計工資、
    烤漆及拖吊費用後為124,718元。爰依侵權行為及保險代位
    之法律關係，提起本件訴訟等語，並聲明：如主文第1項所
    示。
二、被告經合法通知，未於言詞辯論期日到場，亦未提出書狀作
    何聲明或陳述。
三、得心證之理由：
  ㈠被告應負侵權行為賠償責任：
  1.按因故意或過失，不法侵害他人之權利者，負損害賠償責任
    ；汽車、機車或其他非依軌道行駛之動力車輛，在使用中加
    損害於他人者，駕駛人應賠償因此所受之損害，民法第184
    條第1項前段、第191條之2前段分別定有明文。次按汽車行
    駛時，駕駛人應注意車前狀況，並隨時採取必要之安全措施
    ，道路交通安全規則第94條第3項定有明文。又被保險人因
    保險人應負保險責任之損失發生，而對於第三人有損失賠償
    請求權者，保險人得於給付賠償金額後，代位行使被保險人
    對於第三人之請求權，保險法第53條第1項前段亦有明定。
  2.經查，原告主張被告於前開時間、地點，駕駛肇事車輛，因
    未注意車前狀況，並隨時採取必要之安全措施之過失，致碰
    撞原告承保之系爭車輛，造成系爭車輛受有損害等情，業據
    其提出系爭車輛之行車執照、車損照片、道路交通事故當事
    人登記聯單、估價單、統一發票、汽車險賠款同意書等件為
    證（見本院卷第7至16頁），並經本院職權向桃園市政府警
    察局大園分局調取系爭事故調查卷宗核閱無訛（見本院卷第
    20至25頁反面）。至被告已於相當時期受合法通知，無正當
    理由而未於言詞辯論期日到場，復未提出書狀爭執，依民事
    訴訟法第436條第2項、第280條第3項前段準用同條第1項之
    規定，應視同自認，堪信原告之主張為真實。則被告就系爭
    事故之發生為有過失並應負全部責任乙節，應可認定，且原
    告已給付賠償金額予黃千亦，原告代位黃千亦請求被告負損
    害賠償責任，自屬有據。
  ㈡系爭車輛必要修復費用：
  1.按不法毀損他人之物者，被害人得請求賠償其物因毀損所減
    少之價額，民法第196條定有明文。又依上開規定請求賠償
    物被毀損所減少之價額，得以修復費用為估定之標準，但以
    必要者為限（例如：修理材料以新品換舊品，應予折舊），
    此有最高法院77年度第9次民事庭會議決議可資參照。
  2.經查，原告主張系爭車輛必要修繕費用為420,947元，包括
    工資及烤漆費用89,954元、拖吊費用1,850元、零件費用329
    ,143元等情，業據其提出統一發票、估價單為證（見本院卷
    第10至15頁）。依前揭說明，系爭車輛之修復既以新零件更
    換被毀損之舊零件，自應將零件折舊部分予以扣除。又依行
    政院所頒固定資產耐用年數表及固定資產折舊率之規定，非
    運輸業用客車、貨車之耐用年數為5年，依定率遞減法每年
    折舊1000分之369，其最後1年之折舊額，加歷年折舊累計額
    ，其總和不得超過該資產成本原額10分之9（即逾5年，僅得
    請求零件價額之10分之1）。而系爭車輛乃於105年4月出廠
    ，至系爭事故發生時即110年10月13日，已使用逾5年，有系
    爭車輛之行車執照可參（見本院卷第7頁）。則系爭車輛零
    件費用329,143元扣除折舊額後應為32,914元（計算式：329
    ,143元×0.1＝32,914元，元以下四捨五入），加計毋須計算
    折舊之工資、烤漆費用89,954元及拖吊費用1,850元後，系
    爭車輛必要修復費用應為124,718元（計算式：32,914元＋89
    ,954元＋1,850元＝124,718元）。
  ㈢綜上所述，原告得請求被告賠償之金額應為124,718元。
四、末按給付無確定期限者，債務人於債權人得請求給付時，經
    其催告而未為給付，自受催告時起，負遲延責任。其經債權
    人起訴而送達訴狀，或依督促程序送達支付命令，或為其他
    相類之行為者，與催告有同一之效力；又遲延之債務，以支
    付金錢為標的者，債權人得請求依法定利率計算之遲延利息
    ；而應付利息之債務，其利率未經約定，亦無法律可據者，
    週年利率為5％，民法第229條第2項、第233條第1項前段及第
    203條分別定有明文。本件原告對被告之損害賠償請求權，
    係以支付金錢為標的，無確定期限，又未約定利息，則被告
    應自受催告時起，負遲延責任，是原告就上述得請求之金額
    ，併請求自起訴狀繕本送達被告之翌日即111年3月19日起（
    於111年3月8日寄存於被告住所地之警察機關，依法於111年
    3月18日生送達效力，見本院卷第18頁）至清償日止，按年
    息5％計算之利息，洵為有據。
五、從而，原告依侵權行為及保險代位之法律關係，請求被告給
    付如主文第1項所示，為有理由，應予准許。
六、本件係適用簡易程序所為被告敗訴之判決，爰依民事訴訟法
    第389條第1項第3款之規定，依職權宣告假執行。
七、訴訟費用負擔之依據：民事訴訟法第78條。
中　　華　　民　　國　　111 　年　　7 　　月　　15　　日
                  桃園簡易庭  法  官  曾耀緯
以上為正本係照原本作成。
如不服本判決，應於送達後20日內，向本院提出上訴狀並表明上
訴理由，如於本判決宣示後送達前提起上訴者，應於判決送達後
20日內補提上訴理由書（須附繕本）。
如委任律師提起上訴者，應一併繳納上訴審裁判費。
中　　華　　民　　國　　111 　年　　7 　　月　　15　　日
                              書記官  吳宏明